臺灣臺北地方法院刑事判決
111年度審易字第1015號
公  訴  人  臺灣臺北地方檢察署檢察官
被      告  陳柏宏


上列被告因違反家庭暴力防治法案件，經檢察官提起公訴（111
年度偵字第6160號），本院判決如下：
    主  文
甲○○犯違反保護令罪，處拘役拾日，如易科罰金，以新臺幣壹仟
元折算壹日。
    事  實
一、甲○○與乙○○為前男女朋友關係，2人具有家庭暴力防治法第3
    條第2款所定之家庭成員關係，甲○○前因對乙○○實施家庭暴
    力，經本院於民國110年10月12日核發110年度家護字第742
    號民事通常保護令，令其不得對乙○○實施身體或精神上不法
    侵害之行為，且不得對乙○○為騷擾、接觸、跟蹤、通話、通
    信等行為，並應遠離乙○○位在新北市○○區○○路00○0號3樓之
    住居所至少100公尺，保護令有效期間為1年。甲○○於110年1
    1月2日經警員以電話告知前開保護令之內容，而明知前開保
    護令之內容後，竟仍基於違反保護令之犯意，於同年月3日
    上午，在乙○○住處即新北市○○區○○路00○0號3樓樓下，乘乙○
    ○出外返家之際，抓住乙○○並呼喊其姓名，並在新北市○○區○
    ○街000號附近早餐店幫乙○○支付早餐錢及尾隨乙○○，要求撤
    除先前所提告訴，並強拉乙○○衣服，且承上開犯意，於110
    年11月10日18時23分許，以其所有之門號0000000000行動電
    話撥打及傳送簡訊到乙○○所使用之0000000000門號行動電話
    給乙○○，而違反前開保護令。
二、案經新北市政府警察局新店分局報告臺灣臺北地方檢察署檢
    察官偵查起訴。
    理  由
壹、程序部分：
一、按法院認為應科拘役、罰金或應諭知免刑或無罪之案件，被
    告經合法傳喚無正當理由不到庭者，得不待其陳述逕行判決
    ，刑事訴訟法第306條定有明文。查被告甲○○經本院合法通
    知，於111年8月1日審理期日無正當理由不到庭，有本院送
    達證書、刑事報到單、臺灣高等法院被告前案紀錄表等件（
    見本院卷第87、89至97、99頁）在卷可查。因本院認本案係
    應科拘役案件，爰依前揭規定，不待被告到庭陳述逕行判決
    。
二、次按被告以外之人於審判外之言詞或書面陳述，除法律有規
    定者外，不得作為證據；被告以外之人於審判外之陳述，雖
    不符刑事訴訟法第159條之1至第159條之4等條規定，而經當
    事人於審判程序同意作為證據，法院審酌該言詞陳述或書面
    陳述作成時之情況，認為適當者，亦得為證據；當事人、代
    理人或辯護人於法院調查證據時，知有第159條1項不得為證
    據之情形，而未於言詞辯論終結前聲明異議者，視為有前項
    之同意，刑事訴訟法第159條第1項、第159條之5分別定有明
    文。查被告就本判決所引用具傳聞性質之各項證據資料，並
    未曾敘明其對證據能力是否有所爭執，而本院進行審理期日
    ，被告經合法通知亦未到庭就證據能力部分陳述意見，業如
    前述，堪認被告未於本案言詞辯論終結前就傳聞證據之證據
    能力聲明異議。本院於審理期日依法踐行調查證據程序，檢
    察官就上開證據之證據能力均表示不爭執證據能力（見本院
    卷第101至102頁），復查無依法應排除證據能力之情形，依
    上開規定，均應有證據能力。
三、本判決所引之非供述證據，因與本案間有證據關連性，且查
    無事證足認有違背法定程序或經偽造、變造所取得之情事，
    並經本院依法踐行調查程序，本院審酌上開證據資料製作時
    之情況，尚無違法不當之瑕疵，亦認均有證據能力。  
貳、實體部分：
一、認定事實所憑之證據及理由： 
　  訊據被告固坦承其有於上開時間、前往上開地點找告訴人乙
    ○○，並有幫告訴人支付早餐錢及尾隨告訴人；有於上開時間
    撥打及傳送簡訊與告訴人等事實，惟矢口否認有何違反保護
    令犯行，辯稱：我不知道保護令這案子，且是因為告訴人突
    然失蹤，我才會找她，又因為告訴人跟我說她身體不舒服，
    我才會擔心並打電話跟傳簡訊給她云云。經查：
　㈠被告前經本院家事法庭核發110年度家護字第742號民事通常
    保護令，令其不得對告訴人實施身體或精神上不法侵害之行
    為，且不得對告訴人為騷擾、接觸、跟蹤、通話、通信等行
    為，並應遠離告訴人位在新北市○○區○○路00○0號0樓之住居
    所至少100公尺，保護令有效期間為1年，而經警員於110年1
    1月2日以電話告知前開保護令之內容等情，有前開保護令、
    新北市政府警察局永和分局111年6月29日新北警永治字第11
    14206620號函暨保護令執行紀錄表等件（見偵卷第8-1至11
    頁、本院卷第73至75頁）在卷可稽，足認被告確實知悉前開
    保護令之內容。
　㈡被告有至告訴人位在新北市○○區○○路00○0號0樓之住居所樓下
    找告訴人，並有幫告訴人支付早餐錢及尾隨告訴人；有於上
    開時間撥打及傳送簡訊與告訴人等事實，除據被告坦認在卷
    （見本院卷第41頁）外，並核與告訴人於警詢及本院審理時
    之指訴情節相符（見偵卷第4至5頁、本院卷第41頁），復有
    卷附之通訊軟體LINE之對話內容翻拍照片6張（見偵卷第7至
    8頁），是此部分事實，應堪認定。是被告顯有違反前開保
    護令之應遠離告訴人住居處，及不得接觸告訴人之誡命。且
    觀之被告與告訴人之對話內容（見偵卷第7頁），被告稱：
    「我跟你講5分鐘講完後就要掛」，經告訴人回以：「你真
    的讓我過的很累，一直煩我有意義嗎？」後，被告又稱：「
    5分鐘講完我就掛了」、「我真的對你不知道說什麼」後，
    告訴人即稱：「你聽不懂人話」等語，足認告訴人已表示對
    於被告所為之聯繫行為感到不悅，亦無允許被告得一再傳送
    訊息之意，是被告確已違反前開保護令之不得對告訴人為騷
    擾、通話、通信等行為。
　㈢被告固以前詞為辯，然其所辯之是因為告訴人突然失蹤、告
    訴人跟我說她身體不舒服等節，均未合於係因告訴人發生緊
    急狀況，致無法有其他人為救助之情形下，方基於不得已而
    違反保護令之誡命之情，故自均不能解免其罪責，所辯均無
    足採。
  ㈣綜上，本案事證明確，被告如事實欄所載之犯行堪以認定，
    應依法論科。
二、論罪科刑：
  ㈠按家庭暴力防治法第61條第1款、第2款係依被告之行為對被
    害人造成影響之輕重而為不同規範，若被告所為已使被害人
    生理或心理上感到痛苦畏懼，即可謂係對被害人實施身體或
    精神上不法侵害之家庭暴力行為，反之若尚未達此程度，僅
    使被害人產生生理、心理上之不快、不安，則僅為騷擾定義
    之規範範疇。經查，被告前開所為之通話、通信行為，應僅
    使告訴人產生心理不快，惟尚未達使告訴人心理痛苦畏懼之
    程度，故應非精神上不法侵害。是核被告所為，係違反法院
    依家庭暴力防治法第14條第1項第2款、第4款規定所為之裁
    定，而犯同法第61條第2款、第4款之違反保護令罪。
　㈡法院依家庭暴力防治法核發通常保護令者，該保護令內之數
    款或數種規定，僅分別為不同之違反保護令行為態樣，被告
    此部分以一犯意而違反同一保護令上所禁止之數態樣，為一
    違反保護令之行為，屬單純一罪，僅以一違反保護令罪論處
    。又被告前開違反保護令之行為，係基於單一違反民事通常
    保護令之犯罪決意，在密接時空實施，持續侵害同一法益
    ，各次行為之獨立性極為薄弱，依一般社會健全觀念，難以
    強行分開，在刑法評價上，以視為數個舉動之接續施行，合
    為包括之一行為予以評價，較為合理，屬接續犯，亦應僅論
    以一違反保護令罪。
  ㈢爰審酌被告無視法院依法核發民事通常保護令之效力，率爾
    違反保護令禁止內容，實有不該，又犯後否認犯行，態度不
    佳。復斟酌其犯罪動機、目的、手段、違反情節、智識程度
    ，暨已與告訴人達成和解，告訴人亦表示願原諒被告等語（
    見本院卷第41頁）等一切情狀，量處如主文所示之刑，並諭
    知易科罰金之折算標準。
據上論斷，應依刑事訴訟法第299條第1項前段、第306條，家庭
暴力防治法第61條第2款、第4款，刑法第11條前段、第41條第1
項前段，判決如主文。 
本案經檢察官郭郁提起公訴，檢察官吳春麗到庭執行職務。
中　　華　　民　　國　　111 　年　　8 　　月 　 17  　日
　　　　　　　　　刑事第二十一庭法　官　倪霈棻
以上正本證明與原本無異。
如不服本判決應於收受送達後20日內向本院提出上訴書狀，並應
敘述具體理由；其未敘述上訴理由者，應於上訴期間屆滿後20日
內向本院補提理由書（均須按他造當事人之人數附繕本）「切勿
逕送上級法院」。告訴人或被害人如對於本判決不服者，應具備
理由請求檢察官上訴，其上訴期間之計算係以檢察官收受判決正
本之日期為準。 因疫情而遲誤不變期間，得向法院聲請回復原
狀。
　　　　　　　　　　　　　　　　書記官　蔡旻璋
中　　華　　民　　國　　111 　年　　8 　　月　　17 　 日
附錄本案論罪科刑法條：
家庭暴力防治法第61條
違反法院依第14條第1項、第16條第3項所為之下列裁定者，為本
法所稱違反保護令罪，處3年以下有期徒刑、拘役或科或併科新
臺幣10萬元以下罰金：
一、禁止實施家庭暴力。
二、禁止騷擾、接觸、跟蹤、通話、通信或其他非必要之聯絡行
    為。
三、遷出住居所。
四、遠離住居所、工作場所、學校或其他特定場所。
五、完成加害人處遇計畫。